# 求助陈版关于股本和资本公积确认的问题

提问人：yolanyo 时间：2022-07-11 13:19:32
陈老师好，想请教关于股本和资本公积确认的问题，如下：
某公司披露权益部分，股本处按照已发行的股份数*票面金额，计算股本金额，但因股东未实际出资，确认股本同时，是否可以冲减资本公积？

回答人：chenyiwei
既然是“已发行的股份”，为何股东未实际出资？该公司是否为境内企业？如果是境外企业，则其所在地法律对资本制度有何特殊规定？